臺灣臺南地方法院民事裁定
110年度小上字第43號
上  訴  人  蔡明桐  
被上訴人    洪健源  
            洪健明  
上列當事人間請求債務不履行損害賠償事件，上訴人對於民國11
0年5月6日本院臺南簡易庭110年度南小字第517號第一審小額判
決提起上訴，本院裁定如下：
    主  文
上訴駁回。
第二審訴訟費用新臺幣壹仟伍佰元由上訴人負擔。
    事  實  及  理  由
一、按對於小額程序之第一審裁判之上訴，非以其違背法令為理
    由，不得為之；上訴狀內應記載上訴理由，並表明原判決所
    違背之法令及其具體內容，及依訴訟資料可認原判決有違背
    法令之具體事實，民事訴訟法第436條之24第2項及第436條
    之25分別定有明文。又判決不適用法規或適用不當者，為違
    背法令；有判決法院之組織不合法者、依法律或裁判應迴避
    之法官參與裁判者、法院於權限之有無辨別不當或違背專屬
    管轄之規定者、當事人於訴訟未經合法代理者、違背言詞辯
    論公開之規定之情形之一者，其判決當然為違背法令，為民
    事訴訟法第436條之32準用同法第468條、第469條第1款至第
    5款所規定。次按當事人依民事訴訟法第468條規定以原判決
    有不適用法規或適用法規不當為上訴理由時，其上訴狀或理
    由書應有具體之指摘，並揭示該法規之條項或其內容，若係
    成文法以外之法則，應揭示該法則之旨趣，倘為司法院解釋
    或本院之判例，則應揭示該判解之字號或其內容，如依民事
    訴訟法第469條所列各款事由提起上訴者，其上訴狀或理由
    書應揭示合於該條款之事實，上訴狀或理由書如未依此項方
    法表明者，即難認為已對原判決之違背法令有具體之指摘，
    其上訴自難認為合法（最高法院71年度台上字第314號判決
    意旨參照）。
二、上訴意旨略以：
(一)上訴人於民國108年8月10日與被上訴人訂立套房租賃契約，
    約定租賃期間自108年8月10日至110年8月9日，每月租金新
    臺幣（下同）4,500元；詎被上訴人於109年10月21日要求調
    漲租金2,000元，由於調漲幅度過高，且租約未到期，上訴
    人遂斷然拒絕，而未與被上訴人達成調漲租金之協議，被上
    訴人竟於同年10月23日將系爭套房電源截斷，強迫上訴人立
    即搬出，已經造成上訴人即將無住處，為此不服原審判決，
    爰提起本件上訴等語。
(二)並聲明：
 1、原判決關於駁回上訴人後開第二項之訴部分廢棄。
 2、被上訴人應連帶給付上訴人50,500元，及自110年1月26日起
    至清償日止，按年息百分之5計算之利息。
三、經查，本件當事人間請求債務不履行損害賠償事件，原審於
    110年5月6日判決後，上訴人固於110年5月28日具狀提起上
    訴，其上訴理由狀僅稱被上訴人因要求調漲租金未果，而將
    所租賃套房電源截斷，強迫上訴人搬離，已造成上訴人即將
    無住處等語，有上訴人之上訴理由狀在卷可佐。觀之前揭上
    訴人所陳之上訴理由，並未具體指明原審判決有何不適用法
    規或適用法規不當，或有民事訴訟法第469條第1款至第5款
    所列各款事由之情事，亦未表明依訴訟資料，原審判決有何
    違背法令之具體事實或內容，實難認上訴人已合法表明上訴
    理由，依前揭說明，其上訴為不合法，應予駁回。
四、末按訴訟費用，由敗訴之當事人負擔；於小額訴訟之上訴程
    序，法院為訴訟費用之裁判時，應確定其費用額，民事訴訟
    法第78條、第436條之32第1項準用第436條之19第1項定有明
    文。本件上訴既不合法，第二審訴訟費用即第二審裁判費1,
    500元應由敗訴之上訴人負擔，爰確定如主文第2項所示。
五、據上論結，本件上訴為不合法，依民事訴訟法第436條之32
    第1項、第2項、第444條第1項前段、第95條、第78條、第43
    6條之19第1項，裁定如主文。
中　　華　　民　　國　　110 　年　　7 　　月　　23　　日
                  民事第三庭  審判長法  官  黃聖涵
　　　　　　　　　                  法  官  羅郁棣
　　　　　　　　　                  法  官  許嘉容
以上正本證明與原本無異。
本裁定不得抗告。
中　　華　　民　　國　　110 　年　　7 　　月　　23　　日
                                    書記官  謝靜茹